臺灣基隆地方法院刑事判決　　　　　　　100年度訴字第628號
公　訴　人　臺灣基隆地方法院檢察署檢察官
被　　　告　胡福童
上列被告因違反毒品危害防制條例案件，經檢察官提起公訴（10
0 年度毒偵字第1566號），被告就被訴事實為有罪之陳述，本院
合議庭裁定由受命法官獨任進行審判，經改依簡式審判程序審理
後判決如下：
    主  文
胡福童施用第一級毒品，累犯，處有期徒刑柒月。扣案之第一級
毒品海洛因（驗餘淨重零點壹柒零公克）併同難以析離之包裝
袋壹只，均沒收銷燬之。
    事  實
一、胡福童前因施用第一級毒品案件，經本院裁定送觀察、勒戒
    後，認無繼續施用毒品之傾向，於民國97年7 月11日執行完
    畢釋放出所，並由臺灣基隆地方法院檢察署檢察官以97年度
    毒偵字第652 、1108、1220號為不起訴處分確定。復於前述
    觀察、勒戒執行完畢釋放後5 年內，因施用第一級毒品案件
    ，經本院以97年度基簡字第1521號判決判處有期徒刑6 月確
    定（下稱甲案）；再因施用第一級毒品案件，經臺灣臺北地
    方法院以98年度訴字第211 號判決判處有期徒刑8 月確定（
    下稱乙案），其因甲、乙案件所處之刑，嗣經臺灣臺北地方
    法院以98年度聲字第1304號裁定合併應執行有期徒刑1 年確
    定；復因施用第一級毒品案件，經本院以98年度訴字第259
    號判決有期徒刑7 月、7 月、7 月，應執行有期徒刑1 年4
    月確定（下稱丙案）；另因竊盜案件，經臺灣基隆地方法院
    以98年度基簡字第255 號判決判處拘役20日確定。其於98年
    3 月16日入監接續執行上開甲、乙二案所定應執行刑1 年、
    丙案應執行之1 年4 月及竊盜案件所處拘役20日，於99年9
    月30日假釋出監，所餘刑期交付保護管束，甫於100 年6 月
    15日保護管束期滿，未經撤銷假釋，以已執行完畢論。
二、詎胡福童猶未戒斷毒癮，復基於施用第一級毒品海洛因之犯
    意，於100 年7 月27日下午2 時許，在其位於基隆市○○區
    ○○街26之1 號居所，以將第一級毒品海洛因摻水注入注射
    針筒，再施打入身體之方式，施用第一級毒品海洛因1 次。
    嗣胡福童於100 年7 月28日上午11時20分許，駕駛友人張銘
    吉之JK-8793 號自用小客車，行經基隆市○○街113 號前時
    ，為警攔停盤檢，且因張銘吉涉嫌違反毒品危害防制條例案
    件，而胡福童駕駛張銘吉之自用小客車，乃懷疑胡福童亦持
    有毒品，胡福童見無法隱匿，乃自身上取出持有之第一級毒
    品海洛因1 包（驗餘淨重0.3170公克），交予員警扣案，且
    經警徵其同意採尿送驗，結果呈嗎啡之陽性反應，始悉上情
    。
三、案經基隆市警察局移送臺灣基隆地方法院檢察署檢察官偵查
    後起訴。
    理  由
壹、程序事項：
    本件被告胡褔童所犯者非為死刑、無期徒刑、最輕本刑為3
    年以上有期徒刑之罪或高等法院管轄第一審案件，其於準備
    程序進行中，先就被訴事實為有罪之陳述，經告知其簡式審
    判程序之旨，並聽取公訴人、被告之意見後，本院業已依刑
    事訴訟法第273 條之1 第1 項之規定，裁定由受命法官獨任
    以簡式審判程序進行本案之審理。
貳、實體事項：
一、上開事實，業據被告於檢察官偵訊及本院審理時坦承在卷，
    且其為警查獲時所採集之尿液送驗後，結果呈嗎啡之陽性反
    應，有台灣尖端先進生技醫藥股份有限公司濫用藥物檢驗報
    告及基隆市警察局偵辦毒品案件尿液檢體對照表各1 紙附卷
    可稽，復有第一級毒品海洛因（驗餘淨重0.3170公克）1 包
    扣案可佐，被告之自白核與事實相符，可以採信。又被告前
    因施用第一級毒品案件，經本院裁定送觀察、勒戒後，認無
    繼續施用毒品之傾向，於97年7 月11日執行完畢釋放出所，
    並由臺灣基隆地方法院檢察署檢察官以97年度毒偵字第652
    、1108、1220號為不起訴處分確定等情，有臺灣高等法院被
    告前案紀錄表在卷可憑。綜上，本案事證明確，被告施用第
    一級毒品之犯行洵堪認定，應依法論科。
二、查海洛因係毒品危害防制條例第2 條第2 項第1 款所定之第
    一級毒品，被告如事實欄二所示非法施用第一級毒品海洛因
    之行為，核係犯毒品危害防制條例第10條第1 項之施用第一
    級毒品罪。被告因施用而持有第一級毒品海洛因之低度行為
    ，應為其施用第一級毒品之高度行為所吸收，不另論罪。又
    被告前曾受如事實欄一所示有期徒刑之執行完畢，有臺灣高
    等法院被告前案紀錄表在卷可憑，其於有期徒刑執行完畢釋
    放後之5 年內，故意再犯本件有期徒刑以上之罪，合於累犯
    之規定，爰依刑法第47條第1 項規定，加重其刑。爰審酌其
    犯罪之動機、曾有施用毒品之前科仍不知戒除，惟犯罪後坦
    承犯行，且所犯施用毒品犯行乃戕害自己身心健康，並未危
    及他人等一切情狀，量處如主文所示之刑。扣案之白色粉末
    1 包（驗餘淨重0.3170公克），內含有第一級毒品海洛因成
    分，有交通部民用航空局航空醫務中心航藥鑑字第1004110
    號毒品鑑定書1 紙在卷可參，爰併同難以析離之包裝袋1 只
    ，均依毒品危害防制條例第18條第1 項前段規定，宣告沒收
    銷燬之。
據上論斷，應依刑事訴訟法第273 條之1 第1 項、第299 條第1
項前段，毒品危害防制條例第10條第1 項、第2 項、第18條第1
項前段、第23條第2 項，刑法第11條、第47條第1 項，判決如主
文。
本案經檢察官黃佳權到庭執行職務。
中    華    民    國  100     年    10    月    18    日
                  刑事第二庭法  官  劉桂金
以上正本證明與原本無異。
如不服本判決應於收受送達後10日內向本院提出上訴書狀，並應
敘述具體理由；其未敘述上訴理由者，應於上訴期間屆滿後20日
內向本院補提理由書(均須按他造當事人之人數附繕本)「切勿逕
送上級法院」。
中    華    民    國   100    年    10    月    18    日
                            書記官  許元又
附錄本案論罪法條：
毒品危害防制條例第10條第1項
施用第一級毒品者，處6 月以上5 年以下有期徒刑。